

SOBRE MÍ

¡Hola! Soy un Programador Full Stack con especialización en Python y Kotlin, destacando en el desarrollo de microservicios y uso de Docker. También tengo experiencia probada en migración de diferentes plataformas tecnológicas a servicios cloud.

CONTACTO

TELÉFONO: 620 059 997

LINKEDIN.

www.linkedin.com/in/alemolama

CORREO ELECTRÓNICO: hello@alemolamg.com

GITHUB:

github.com/alemolamg

WEB PERSONAL: alemolamg.com

IDIOMAS

Español – Nativo Inglés – B1

ACTIVIDADES E INTERESES

Cine Senderismo Futbol Videojuegos

INFORMACIÓN DE INTERÉS

- Carnet y vehículo propio
- Movilidad geográfica
- Disponibilidad de incorporación inmediata
- Referencias a consultar

ALEJANDRO MOLERO

EXPERIENCIA LABORAL

Programador Full Stack - Clickferry

2022 - 2024

Realización de microservicios en Kotlin, consumiendo información a través de los protocolos SOAP y API Rest.

Migración de servicios antiguos Java a Kotlin.

Mejora en diseño y actualización de la web cliente a través de Next JS.

Desarrollador y Soporte IT - Carrier

Marzo 2022 – Septiembre 2022

Migración de archivos situados en servidores locales a la nube a través de OneDrive y SharePoint.

Gestión del ERP JDE Edwards y la generación de informes programados con MyVision.

Soporte para los usuarios.

Desarrollador y Soporte IT - Construcciones y Contratas Cabello 2020 – 2022

Administración de los equipos informáticos, gestión de las aplicaciones empresariales.

Migración de los archivos y servicio de correo a las plataformas cloud en el entorno Microsoft.

FORMACIÓN ACADÉMICA

IES Marqués De Comares

Septiembre 2020 – Junio 2022 Ciclo Superior de Desarrollo de Aplicaciones Webs

STACK TECNOLÓGICO

- Java
- Kotlin
- Python
- React
- Git
- Docker y Kubernetes
- Base de Datos SQL y No SQL